

Imprimir currículo



Sebastião Vinicius Araujo de Moura

Endereço para acessar este CV:http://lattes.cnpq.br/1160821463793838

Última atualização do currículo em 02/10/2012

Resumo informado pelo autor

É especialista em Engenharia de Software pelo CENTRO DE ENSINO UNIFICADO DE TERESINA (CEUT). Possui graduação em LICENCIATURA PLENA EM MATEMÁTICA pela Universidade Estadual do Piauí (UESPI) desde 2006. É Técnico em Informática (com foco em programação de computadores) pelo CEFET-PI (atual IFPI) desde 2007. Trabalhou na INDADOS TECNOLOGIA LTDA (BA) de 2008 a 2010 e na PREFEITURA MUNICIPAL DE TIMON (MA) em 2010. Trabalha no INSTITUTO FEDERAL DE EDUCAÇÃO CIÊNCIA E TECNOLOGIA DO PIAUI (IFPI) desde novembro de 2010.

(Texto informado pelo autor)

Dados pessoais

Nome Sebastião Vinicius Araujo de Moura

Nascimento 14/01/1986 - Passagem Franca/MA - Brasil

CPF 009.464.343-10

Formação acadêmica/titulação

2009 - 2012 Especialização em ENGENHARIA DE SOFTWARE.

CENTRO DE ENSINO UNIFICADO DE TERESINA, CEUT, Brasil

Título: Negociação de Requisitos: analise de viabilidade de integração de metodos que estimulam a

articipacao do cliente.

Orientador: Francieric Alves de Araújo

2003 - 2006 Graduação em IICENCIATURA PLENA EM MATEMATICA.

Universidade Estadual do Piauí, UESPI, Teresina, Brasi

2006 - 2007 Ensino Profissional de nível técnico em Tecnico em informatica. Instituto Federal do Piauí, IFPI, Teresina, Brasi

Formação complementar

2012 - 2012	Curso de curta duração em FUNDAMENTOS DO GERENCIAMENTO DE PROJETOS.

TIEXAMES, TIEXAMES, Brasil

2011 - 2012 Curso de curta duração em GOVERNANÇA DE TECNOLOGIA DA INFORMAÇÃO.

Centro de Ensino Tecnológico de Brasília, CETEB, Brasília, Brasil

2012 - 2012 Curso de curta duração em FUNDAMENTOS EM GERENCIAMENTO DE SERVIÇOS DE TI. TIEXAMES, TIEXAMES, Brasil

2012 - 2012 Curso de curta duração em Administração de Sistemas Linux: Redes e Segurança. Escola Superior de Redes da Rede Nacional de Pesquisa, ESR/RNP, Brasil

Bolsista do(a): SECRETARIA DE EDUCAÇÃO TECNOLOGICA E CIÊNTIFICA

2012 - 2012 Curso de curta duração em Interconexão de Redes de Computadores.

Escola Superior de Redes da Rede Nacional de Pesquisa, ESR/RNP, Brasil Bolsista do(a): SECRETARIA DE EDUCAÇÃO TECNOLOGICA E CIÊNTIFICA

2011 - 2011 Curso de curta duração em GOVERNANCA DE TI ADOTANDO O MODELO DO COBIT. TIEXAMES, TIEXAMES, Brasil

2011 - 2011 Curso de curta duração em BALANCED SCORECARD. Fundação Getúlio Vargas, FGV, Rio De Janeiro, Brasil

2011 - 2011 Curso de curta duração em Tratamento de Incidentes de Segurança. Escola Superior de Redes da Rede Nacional de Pesquisa, ESR/RNP, Brasil

Bolsista do(a): SECRETARIA DE EDUCAÇÃO TECNOLOGICA E CIÊNTIFICA

Atuação profissional

1. Instituto Federal do Piauí - IFPI

Vínculo institucional

2010 - Atual Enquadramento funcional: Tecnico de Tecnologia da Informação, Carga horária: 40, Regime: Integral

2. PREFEITURA MUNICIPAL DE TIMON - PMT

Vínculo institucional

02/10/12 Currículo Lattes

2010 - 2010 Vínculo: Servidor público , Enquadramento funcional: TÉCNICO DE INFORMÁTICA , Carga horária: 40, Regime: Integral

3. Indados Tecnologia LTDA - INDADOS

Vínculo institucional

2008 - 2010 Vínculo: Contratado , Enquadramento funcional: Suporte Tecnico Regional , Carga horária: 44, Regime: Integral

4. TRIBUNAL REGIONAL ELEITORAL DO PIAUI - TRE-PI

Vínculo institucional

2007 - 2008 Vínculo: ESTAGIO , Enquadramento funcional: SUPORTE EM INFORMATICA , Carga horária: 20, Regime: Parcial

Página gerada pelo sistema Currículo Lattes em 02/10/2012 às 22:30:56.